【裁判字號】    91,易,1257
【裁判日期】    920506
【裁判案由】    毀損等
【裁判全文】
臺灣臺南地方法院刑事判決                        九十一年度易字第一二五七號
    公  訴  人  臺灣台南地方法院檢察署檢察官
    被      告  乙○○
    選任辯護人  鍾夢賢律師
右列被告因毀損案件，經檢察官提起公訴（九十一年度偵字第四五五五號），本院判
決如左：
    主  文
乙○○損壞他人之鞋櫃門壹扇，足以生損害於他人，處罰金伍佰元，如易服勞役以參
佰元折算壹日；又以加害自由之事，恐嚇他人致生危害於安全，處拘役貳拾日，如易
科罰金，以參佰元折算壹日。
    事  實
一、乙○○因甲○○積欠其新台幣（下同）一百二十萬元之借款，屢催未還，遂於民
    國九十年十二月二十九日晚上六時許，前往台南縣永康市○○○路四七五巷二一
    號即甲○○住處欲向甲○○催討欠債，適甲○○當時外出不在，僅甲○○所雇用
    之保母丁○○在屋內，因丁○○未開門讓其進入，致乙○○心生不滿，除在屋外
    猛按對講機與丁○○大聲對話叫囂，並大力拍打鐵捲門外，進而基於毀損之故意
    ，將甲○○所有放置在屋外之鞋櫃門拆下摔擲在地上，致該鞋櫃之門板脫落而損
    壞，足以生損害於甲○○；詎乙○○仍餘怒未消，再撥打電話進去由丁○○接聽
    ，乙○○在電話中揚言恐嚇稱：「甲○○就不要出來，不然要叫兄弟在你家門前
    盯著」等語，始於同日晚上十時許悻然離去。嗣甲○○於翌日返家發現其所有之
    鞋櫃門扇遭拔下，丁○○遂將前晚發生之情形及乙○○之恐嚇言詞向甲○○告知
    ，因甲○○係擔任褓母之工作，聽聞上開轉述之恐嚇言詞後心生畏懼致生危害其
    安全。
二、案經甲○○訴請台南縣警察局永康分局報請台灣台南地方法院檢察署檢察官偵查
    起訴。
    理  由
一、訊據被告乙○○固坦承於右開時間有前往告訴人甲○○之住處欲向告訴人催找欠
    債等情，惟矢口否認有毀損及恐嚇犯行，辯稱：當時伊按電鈴對方均未應門，後
    來伊有打電話進去，不久警察就來了，告訴人住處的門均未開啟，無目擊證人見
    伊有毀損、恐嚇犯行，且丁○○既知被告在門外，被告當無在已暴露身分之情況
    下，為違法犯行云云。經查：
（一）被告確實於電話中對證人丁○○稱：該安妮就不要出來，不然要叫兄弟在家門
      前盯著等語，業據證人丁○○於警訊、偵查及本院審理中當庭證述明確，而證
      人丁○○與被告並無嫌隙，亦為被告所自承，其端無故意誣攀被告之理，其證
      詞應屬可採。
（二）再被告確實有毀損甲○○所有鞋櫃門之行為，以致在門內之丁○○聽聞門外有
      巨響等情，除據證人丁○○證據明確外，至現場查看狀況之員警丙○○亦證稱
      ：到現場時有看到鞋櫃倒下等語；此外，並有鞋櫃門遭毀損之現狀照片二張在
      卷可稽，被告空言否認，無足採信，其因甲○○積欠債務未還而惱羞成怒出言
      恐嚇並毀損他人之物犯行堪予認定。
二、核被告所為，係犯刑法第三百五十四條及第三百零五條之罪。其所犯二罪間，犯
    意各別，行為互殊，應分論併罰。爰審酌被告不思以合法正當途徑行使其債權，
    但其為本案犯行所生危害尚輕等一切情狀，分別量處如主文所示之刑，並各諭知
    拘役易科罰金、罰金易服勞役之折算標準，以資懲儆。
據上論斷，應依刑事訴訟法第二百九十九條第一項前段，刑法第三百五十四條、第三
百零五條、第四十一條第一項前段、第四十二條第二項，罰金罰鍰提高標準條例第一
條前段、第二條，判決如主文。
本案經檢察官陳鋕銘到庭執行職務。
中      華      民      國      九十二      年    五    月    六      日
                              臺灣臺南地方法院刑事第五庭
                                      法  官  石家禎
右正本證明與原本無異。
如不服本判決應於送達後十日內向本院提出上訴狀。
                                      書記官  凌昇裕
中      華      民      國      九十二      年    五    月    六      日
附錄本案論罪科刑法條全文：
刑法第三百五十四條：毀棄、損壞前二條以外之他人之物，或致令不堪用，足以生損
                    害於公眾或他人者，處二年以下有期徒刑、拘役或五百元以下
                    罰金。


司法院資訊處製作；財團法人民間司法改革基金會備份。
